臺灣嘉義地方法院民事判決
110年度朴小字第7號
原      告  日盛國際商業銀行股份有限公司

法定代理人  黃錦瑭  


訴訟代理人  施志賢  
被      告  陳盈達  

            陳衿螢  
上列當事人間請求清償借款事件，在民國110年3月4日言詞辯論
終結，本院判決如下：
    主      文
被告應該於繼承被繼承人陳重錡即陳德信的遺產範圍內連帶給付
原告新臺幣（下同）26,446元，及(一)從民國95年6月10日起到
民國104年8月31日止，按照年息百分之20計算的利息；(二)從民
國104年9月1日起到清償日止，按照年息百分之14.99計算的利息
；(三)暨自民國95年6月10日起到清償日止，按月計付300元的違
約金，違約金的計收最高以連續三期為限。
訴訟費用1,000元由被告於繼承被繼承人陳重錡即陳德信的遺產
範圍內連帶負擔。
本判決可以假執行。   　　　　　　　　　　　
    事實及理由
一、被告經合法通知，沒有於言詞辯論期日到場，也沒有民事訴
    訟法第386條所列各款情形，本院依照原告的聲請，在只有
    原告一方到場辯論的情形下作成判決。 
二、原告主張：
（一）訴外人陳重錡即陳德信前於民國93年8月向原告申辦信用
      卡使用，依約定陳重錡可以持卡在特約商店記帳消費，或
      依原告及辦理預借現金的機構有關的規定及程序辦理預借
      現金交易，結帳日為每月10日，須於該月的繳款截止日25
      日前向原告清償，逾期應自結帳日的次日起按年息百分之
      20計算的利息及按約定條款所載從逾期日起到清償日止，
      按月加計違約金300元，違約金的計收最高以連續三期為
      限。
（二）陳重錡自95年4月起就沒有依照信用卡條款約定，連續2期
      沒有繳足最低應繳金額。原告已於95年6月8日依約定條款
      第21條的規定終止契約，並依約定條款第22條第1項的規
      定，終止其期限利益。陳重錡曾於95年間參與債務協商並
      成立，但沒有依債務協商規定繳款，依債務協商機制協議
      書第3條的約定，沒有依照協議書清償則回復原契約利率
      清償。陳重錡到95年6月9日止共計26,446元消費款沒有清
      償。
（三）陳重錡已經在101年9月10日死亡，其繼承人為被告2人，
      因此起訴請求被告於繼承遺產的範圍內連帶給付等語。聲
      明：如主文所示。
三、被告答辯：
（一）被告甲○○：本人已在監服刑8年多，且自幼兒時期就沒有
      見過父親，直到現在才知道父親已在101年9月過世，卻因
      為沒有聲請拋棄繼承和陳報財產清冊，導致需要背負龐大
      債務等語。聲明：原告之訴駁回。　
（二）被告乙○○：沒有在言詞辯論期日到場或提出答辯狀為爭執
      。 　　　　　
四、本院得心證的理由：
(一)原告主張的事實，有台幣客戶基本資料、放款帳務明細查詢
    、轉催呆查詢、卡號基本資料查詢、協議書、信用卡申請書
    、信用卡約定條款、本院家事法庭函、繼承系統表、被繼承
    人陳重錡除戶謄本等文書可以證明，被告也沒有爭執，應該
    可以認為原告的主張是真實的。
(二)依照98年5月22日修正施行的民法第1148條規定，繼承人自
    繼承開始時，除本法另有規定外，承受被繼承人財產上之一
    切權利、義務。繼承人對於被繼承人之債務，以因繼承所得
    遺產為限，負清償責任。
(三)本件被繼承人陳重錡積欠原告上開債務，被告沒有爭執，被
    告既然是陳重錡的繼承人，依照上開法律規定，就要在繼承
    被繼承人陳重錡的遺產範圍內，承受被繼承人的債務。至於
    被繼承人的遺產範圍為何？被告有無繼承遺產？原告是否仍
    有遺產可行使其權利？等等問題，均是日後強制執行可否執
    行的問題，不妨礙本件原告的請求。本件依原告聲明，是主
    張被告應在繼承被繼承人陳重錡所得「遺產範圍內」負給付
    責任，審核其主張，跟法律規定沒有不合，原告的主張就有
    依據，應該准許。
四、本件原告勝訴部分，是就民事訴訟法第436條之8第1項適用
    小額程序所為被告敗訴的判決，依同法第436條之20規定，
    應依職權宣告假執行。
五、本件訴訟費用，依照民事訴訟法第78條規定，應該由敗訴的
    被告負擔。經查，本件訴訟費用是原告繳納的第一審裁判費
    1,000元，有本院自行收納款項收據可以證明。因此本院一
    併確定被告於繼承陳重錡的遺產範圍內應該連帶負擔的費用
    額為1,000元。
中　　華　　民　　國　　110 　年　　3 　　月　　19　　日
                  臺灣嘉義地方法院朴子簡易庭
                                  法　官　吳芙蓉
以上正本係照原本作成。
如對本判決上訴，須於判決送達後20日內向本庭（嘉義市○○路
000○0號）提出上訴狀（均須按他造當事人之人數附繕本）。
民事訴訟法第436條之24第2項規定：對小額程序之第一審裁判之
上訴或抗告，非以其違背法令為理由，不得為之。
中　　華　　民　　國　　110 　年　　3 　　月　　19　　日
                                  書記官　葉芳如